# 计提工资政策变更

提问人：jwl0102 时间：2017-01-17 08:52:44
A公司在 2015 年年度以前，本月工资在下个月计提并发放， 2016 年被合并到B公司，按照B公司的政策是本月的工资在本月计提下个月发放， 2015 年A公司的报表应付职工薪酬余额为 0 ， 2016 年应付职工薪酬余额为最后一个月计提的工资数 请问， 1 、这种工资计提方式的变化属于会计估计变更还是会计政策变更？ 2 、合并到B公司时，是否需要对 2016 年年初数按照B公司政策进行审计调整？因2016 年年末将 12 月的工资计提，使得 2016 年计提了 13 个月的工资，多计提 2015 年 12 月分的工资，是否需要调整？

回答人：chenyiwei
如果即使在以前，A公司在本月末也已经能够合理确定将于下月发放的本月工资金额，但仍在月末未予以计提，则构成前期差错。这并不是会计政策和会计估计的变更问题。 建议关注一下：A和B两公司的工资制度有无差异。

提问人：jwl0102 时间：2017-01-18 14:26:47
2016 年 12 月，B将A合并进来之后（A和B的最终控制方式一致的，属于同一控制下合并），B要求A进行计提，计提的数是暂估数，不是实际要发放的

回答人：chenyiwei
严格来说，如果A本来就是可以在月末测算清楚本月工资金额的，但以前在下月实际发放时才计提，则这属于A的前期差错。